【裁判字號】    94,交易,582
【裁判日期】    950314
【裁判案由】    過失傷害
【裁判全文】
臺灣臺中地方法院刑事判決             94年度交易字第582號
公  訴  人  台灣台中地方法院檢察署檢察官
被      告  甲○○
                    國民
上列被告因業務過失傷害案件，經檢察官提起公訴（94年度偵字
第9823號），本院判決如下：
    主    文
甲○○從事業務之人，因業務上之過失傷害人，處有期徒刑參月
，如易科罰金，以參佰元折算壹日。
    犯罪事實
一、甲○○係委聯企業有限公司受僱之司機，以送貨為業，為從
    事業務之人，於民國94年l月3日上午，駕駛車牌號碼3959-
    HS號自小貨車，由臺中市○○路沿大雅路內快車道往漢口路
    方向行駛，於同日12時許，行經臺中市○區○○路與天津路
    口前，當時行車管制燈號顯示紅燈，本應注意行車時速不得
    超過50公里及車前狀況，採取必要之安全措施及保持安全距
    離，以及應注意汽車行駛至交岔路口，應遵守燈光管制，而
    依當時情形，又無不能注意之情事，竟疏未注意於此，不顧
    行車管制燈號顯示紅燈，猶貿然超速闖紅燈行駛，致追撞對
    向乙○○所騎乘車牌號碼SSK-436號輕型機車，肇致乙○○
    人車倒地，並受有頭部外傷合併頭皮撕裂傷及右側足部挫傷
    。甲○○肇事後，經人報案，於台中市警察局第二分局警員
    陳登義到場時陳述肇事經過而願接受裁判。
二、案經乙○○告訴暨臺中市警察局第二分局報請台灣台中地方
    法院檢察署檢察官偵查起訴。
    理    由
一、訊據被告甲○○坦承於上揭時地，駕車追撞告訴人乙○○所
    騎機車之事實，惟矢口否認有超速及闖紅燈之行為。經查：
    上揭犯行，業據告訴人指訴綦詳，並有診斷證明書、道路交
    通事故現場圖、道路交通事故調查報告表（一）、（二）、
    現場及車損照片13張附卷可稽。查大雅路設有左轉保護三時
    相行車管制號誌，先顯示「直行箭頭、右轉箭頭綠燈」，繼
    之轉換為「左轉箭頭綠燈、紅燈」，最後才是「全圓紅燈」
    （此時段，天津路才顯示為「全圓綠燈」）。告訴人乙○○
    自稱當時「天津路綠燈」，被告甲○○則稱「大雅路綠燈」
    （是「全圓綠燈」抑或「直行箭頭、右轉箭頭綠燈」？尚有
    語意不清之處）。又告訴人乙○○關於其行駛動向之敘述前
    後不一，茲分別分析之：若係「擬左轉天津路」，應依兩段
    方式左轉彎，李車未以二段方式左轉彎已然違反規定。若係
    「往左迴車」，則並無依循何種號誌之規定，僅規定「應看
    清無來往車輛始得迴轉」，所謂「來往車輛」，應係指遵循
    號誌指示行駛之來往車輛而言。且大雅路為主要幹道，且以
    肇事當時為中午時間，車輛來往流量大，尤其大雅路號誌為
    「直行箭頭綠燈」時，於道路右側擬往左迴車或左轉彎，確
    實相當不容易，正常狀況下如此行駛動態之可能性應該不大
    。因之，本院審酌上述情況，認被告甲○○違反號誌指示闖
    紅燈進入路口之可能性較大，本院經送台灣省台中市區車輛
    行車事故鑑定委員會鑑定結果，其分析意見，亦同此認定，
    有該委員會94.11.21.中市行字第0945402592號函一份附卷
    可佐。
二、按行車時速不得超過50公里、汽車行駛時，駕駛人應注意車
    前狀況，並隨時採取必要之安全措施、汽車行駛至交岔路口
    ，應遵守燈光管制，道路交通安全規則第93條第l項第l款、
    第94條第3項、第102條第l項第l款定有明文。本案依一般公
    路汽車煞車距離、行車速度對照表，被告駕駛上開肇事自小
    客車於車禍時車速逾50公里，已違反汽車行車速度，在市區
    道路，時速不得超過50公里之限制；再徵諸告訴人在警詢中
    稱：被告當時超速又闖紅燈等語，顯見本件被告於事發當時
    ，車速必定極快，又因車速過快，致被告見狀閃煞不及而擦
    撞，因認被告未盡其車前注意義務而顯有過失。由上可知，
    被告駕車自應注意上述規定，且依其當時狀況，又無不能注
    意之情事，竟疏未注意，以致肇事，致告訴人受傷，其有過
    失甚為顯然。是被告過失行為與告訴人之受傷結果間，具有
    相當因果關係，被告犯行堪予認定。
三、核被告所為，係犯刑法第284條第2項前段之業務過失傷害罪
    。被告肇事後經人報案，於台中市警察局第二分局警員陳登
    義到場時陳述肇事經過而願接受裁判，有交通事故自首情形
    紀錄表一份附卷可佐，核與自首要件相符，依刑法第62條前
    段減輕其刑。爰審酌被告之過失程度、被害人所受傷勢及被
    告之犯後態度等一切情狀，量處如主文所示之刑，並諭知易
    科罰金之折算標準。又本案公訴人原起訴刑法第284條第1項
    前段之普通傷害罪，於執行公訴時變更為同法第284條第2項
    之業務傷害罪，附此明。
據上論斷，應依刑事訴訟法第299條第1項前段，刑法第284條第2
項前段、第62條前段、第41條第1項前段，罰金罰鍰提高標準條
例第1條前段、第2條，判決如主文。
本案經檢察官蔡雯娟到庭執行職務。
中    華    民    國    95    年    3     月    14    日
                  交通法庭審判長法  官  許金樹
                                法  官  高文崇
                                法  官  郭德進
上正本證明與原本無異。
如不服本判決，應於送達後十日內向本院提出上訴狀（須附繕本
），上訴於台灣高等法院台中分院。
中    華    民    國    95    年    3     月    17    日
                                書記官  陳惠玲
附錄論罪科刑法條
刑法第284條第2項
從事業務之人，因業務上之過失傷害人者，處一年以下有期徒刑
、拘役或一千元以下罰金，致重傷者，處三年以下有期徒刑、拘
役或二千元以下罰金。
                                                       A


司法院資訊處製作；財團法人民間司法改革基金會備份。
